臺灣高等法院刑事判決
110年度上訴字第490號
上  訴  人  
即  被  告  朱薏瑾（原名朱慧珊）





上列上訴人即被告因詐欺等案件，不服臺灣士林地方法院109年
度審訴字第738號，中華民國109年11月30日第一審判決（起訴案
號：臺灣士林地方檢察署108年度偵字第13893號、第18103號、1
09年度偵字第2240號、第4958號、第8259號、第11277號），提
起上訴，本院判決如下：
    主  文
原判決關於其附表一編號8、10、13所宣告之罪刑及沒收，暨不
得易科罰金部分之應執行刑均撤銷。
甲○○犯如附表一編號8、10、13所示之罪，各處如附表一編號8、
10、13所示之宣告刑。
其他上訴駁回。
    事  實
一、甲○○（原名朱慧珊）意圖為自己不法之所有，基於詐欺取財
    、行使偽造私文書或準私文書之各別犯意，先後於附表一編
    號1至6所示時間，均冒用其當時配偶郭建輝（已於民國110
    年4月離婚）之母庚○○名義（業經檢察官為不起訴處分），
    或以網際網路連結銀行網站，擅自輸入庚○○之姓名、身分證
    號碼等資訊，製作庚○○透過網路申辦信用卡或金融帳戶之不
    實電磁紀錄（附表一編號1、6部分），或在銀行網頁列印出
    之各申請書上偽簽「庚○○」署名，據此偽造庚○○申辦各該信
    用卡之不實內容私文書（附表一編號2至5部分），再上傳或
    寄送至附表一編號1至6所示銀行而行使，致各該銀行之不知
    情承辦人員均陷於錯誤，誤認係庚○○本人申辦而同意核發或
    核准，因此分別寄送信用卡或金融卡予甲○○，足生損害於庚○○及各該銀行對於信用卡核發、金融帳戶管理之正確性（各
    次犯行之被害人、犯罪時間、犯罪手法及所得財物，均詳如
    附表一編號1至6所載）。
二、甲○○復意圖為自己不法之所有，明知自己並無出售手機、絲
    襪或郵票等物品之真意，竟分別於附表一編號7至14所示時
    間，以其申辦之「Dream」、「cute_m」等帳號，在樂趣買
    、旋轉拍賣、露天拍賣、蝦皮拍賣等網路平台，公開對公眾
    刊登販售上開各式物品之虛偽訊息，致使附表一編號7至14
    之戊○○等人因瀏覽網頁而陷於錯誤，誤信甲○○有出售之真意
    ，因此均依甲○○指示，分別匯款至附表三各編號所示之甲○○
    使用帳戶，款項旋遭甲○○提領使用（各次犯行之被害人、犯
    罪時間、犯罪手法及所得財物，均詳如附表一編號7至14所
    載）。嗣因附表一編號7至14所示被害人遲未收得商品，經
    報警處理，始循線查悉上情。
三、案經新北市政府警察局淡水分局報請及由臺灣士林地方檢察
    署檢察官自動檢舉偵查起訴。
    理  由
壹、程序方面：
一、證據能力方面：
　㈠按被告以外之人於審判外之言詞或書面陳述，除法律有規定
    者外，不得作為證據，刑事訴訟法第159條第1項固定有明文
    。惟被告以外之人於審判外之陳述，雖不符同法第159條之1
    至同條之4之規定，而經當事人於審判程序同意作為證據，
    法院審酌該言詞或書面陳述作成時之情況，認為適當者，亦
    得為證據；又當事人、代理人或辯護人於法院調查證據時，
    知有第159條第1項不得為證據之情形，而未於言詞辯論終結
    前聲明異議者，視為有前項之同意，同法第159條之5第1項
    、第2項亦有明文規定。經查，本判決下列所引用之被告以
    外之人於審判外之陳述，檢察官、上訴人即被告甲○○（下稱
    被告）於本院準備程序、審理中，均已表示「證據能力沒意
    見」等語明確（本院卷第98至106、195、200、279至286頁
    ），迄本院言詞辯論終結前，亦未就證據能力聲明異議；本
    院審酌該些傳聞證據製作時之情況，尚無違法不當及證明力
    明顯過低之瑕疵，亦認以之作為證據要屬適當，爰依刑事訴
    訟法第159條之5第2項之規定，認均有證據能力。
　㈡本判決所引用之非供述證據，並無證據顯示係公務員違背法
    定程序所取得，亦無顯不可信之情況，且經本院於審理期日
    逐一提示而為合法調查，自亦得作為本案認定犯罪事實之證
    據。　　
二、本判決所引用之各項證據，其卷宗編號代碼詳如附表四所載
    。　　 　　
貳、實體方面：
一、認定犯罪事實所憑之證據及理由：
　　上揭犯罪事實，業據被告於原審及本院準備程序、審理時均
    自白不諱（原審卷第46、97、106頁，本院卷第98、201、29
    4頁），並據證人即附表一各編號所示被害人及被告友人黃
    素玉、葉志龍、被告前夫郭建輝分別證述明確（13893號偵
    查卷㈠第7至14、61至63、163、164、238至240頁，13893號
    偵查卷㈡第17至19頁，11277號偵查卷第9至14、28、29頁，2
    846號偵查卷第7、8頁，2245號偵查卷第7至10、45、46頁，
    2851號偵查卷第7至9頁，18103號偵查卷第5至7頁，2240號
    偵查卷第7至13頁，4958號偵查卷第7至9頁），復有王道商
    業銀行股份有限公司（下稱王道銀行）108年10月17日王道
    銀字第1085601015號函暨檢送之附表一編號6帳戶開戶申請
    電磁紀錄列印資料、附表三編號1所示金融帳戶交易明細、
    戊○○之存摺內頁影本、內政部警政署反詐騙案件紀錄表、受
    理詐騙帳戶通報警示簡便格式表、金融機構聯防機制通報單
    、受理各類案件紀錄表、受理刑事案件報案三聯單、臺新國
    際商業銀行股份有限公司（下稱臺新銀行）108年10月21日
    臺新作文字第10832409號函暨檢送之附表二編號1信用卡申
    請書及交易明細、臺北富邦商業銀行股份有限公司（下稱富
    邦銀行）108年10月25日北富銀集作字第1080004890號函暨
    檢送之附表二編號3信用卡申請書及帳單資料、華南商業銀
    行股份有限公司（下稱華南銀行）108年10月31日授管六字
    第1080080627號函暨檢送之附表二編號4信用卡申請書、遠
    東國際商業銀行股份有限公司（下稱遠東銀行）108年10月3
    1日（108）遠銀風字第330號函暨檢送之附表一編號1信用卡
    申請電磁紀錄列印資料、永豐商業銀行股份有限公司（下稱
    永豐銀行）消費金融處108年11月8日永豐銀消費金融處字第
    1080000558號函暨檢送之附表二編號2信用卡申請書、香港
    商雅虎資訊股份有限公司臺灣分公司108年11月18日雅虎資
    訊（108）字第00952號函暨檢送之電子信箱申登資料、旋轉
    拍賣回函及附件、中國信託商業銀行股份有限公司（下稱中
    國信託）109年2月6日中信銀字第109224839018773號函暨檢
    送之附表三編號2所示金融帳戶存款交易明細、臺灣樂天市
    場股份有限公司（下稱樂天公司）109年2月12日樂天函覆字
    第1090213002號函、109年2月17日樂天函覆字第1090217002
    號函、網拍交易對話擷圖、網路銀行轉帳交易擷圖、臺新銀
    行109年4月16日臺新作文字第10906607號函暨檢送之附表三
    編號3所示金融帳戶交易明細、被告與葉志龍之手機對話擷
    圖、自動櫃員機交易明細、附表三編號4所示金融帳戶之客
    戶基本資料及交易明細、壬○○提供之存摺內頁影本、拍賣網
    頁列印資料等件在卷可稽（13893號偵查卷㈠第15至18、25、
    27、39至47、65至103、120至152、169至181、197至218、2
    21、222、231至234、278、279頁，13893號偵查卷㈡第105至
    117、133至139頁，11277號偵查卷第30至61、77至99、107
    至109、112至127頁，2846號偵查卷第10至16、32至34、38
    、39、64至66頁，2245號偵查卷第11、12、28至30、34頁，
    2851號偵查卷第10至20、37至40、44頁，18103號偵查卷第1
    8至29、36頁，2240號偵查卷第15至17、20、21、23至29、3
    1、32頁，4958號偵查卷第11至14、18至24頁）。綜合上開
    各項補強證據，足認被告之前揭任意性自白，確與事實相符
    ，值堪採信。從而本案事證明確，被告之犯行堪予認定。
二、論罪及刑之加重減輕事由：
　㈠就附表一編號1、6部分：
　　⑴按錄音、錄影或電磁紀錄，藉機器或電腦之處理所顯示之
      聲音、影像或符號，足以為表示其用意之證明者，以文書
      論，刑法第220條第2項定有明文。而所謂電磁紀錄，係指
      以電子、磁性或其他無法以人之知覺直接認識之方式所製
      成之紀錄，而供電腦處理之用者而言。就附表一編號1、6
      部分，被告以網路設備連接銀行網站後，擅自輸入庚○○之
      姓名、身分證號碼等資訊，而製作庚○○申請信用卡或金融
      帳戶之不實電磁紀錄，自屬偽造刑法第220條第2項之準私
      文書。
　　⑵核被告此部分所為，均係犯刑法第216條、第210條、第220
      條之行使偽造準私文書罪，以及刑法第339條第1項之詐欺
      取財罪（均各2罪）。被告偽造準私文書之低度行為皆為
      行使之高度行為所吸收，均不另論罪。被告係基於詐得信
      用卡、金融卡之目的，而行使各該偽造之準私文書，其2
      次行使偽造準私文書與詐欺取財之犯行間，各具有犯罪行
      為局部同一之情形，屬一行為觸犯數罪名之想像競合犯，
      均應依刑法第55條規定，各從較重之行使偽造準私文書罪
      1罪處斷。
  ㈡就附表一編號2至5部分，核被告所為，均係犯刑法第216 條
    、第210條之行使偽造私文書罪，以及刑法第339條第1項之
    詐欺取財罪（均各4罪）。被告偽造署押乃偽造私文書之階
    段行為，其偽造私文書之低度行為復為行使之高度行為所吸
    收，均不另論罪。被告係基於詐得信用卡之目的，而行使各
    該偽造之私文書，其4次行使偽造私文書與詐欺取財之犯行
    間，各具有犯罪行為局部同一之情形，屬一行為觸犯數罪名
    之想像競合犯，均應依刑法第55條規定，各從較重之行使偽
    造私文書罪1罪處斷。
  ㈢就附表一編號7至14部分，核被告所為，均係犯刑法第339條
    之4第1項第3款以網際網路對公眾散布而犯詐欺取財罪（共8
    罪）。就附表一編號8部分，被告係以刊登虛偽販賣手機、
    絲襪之單一行為，使瀏覽網頁之丙○○陷於錯誤，而於密接時
    間接續匯款，侵害相同被害人之財產法益，應論以接續犯之
    實質上一罪。
  ㈣就附表一編號1部分，被告係行使偽造庚○○申請信用卡之不實
    電磁紀錄，所為係犯刑法第216條、第210條、第220條之行
    使偽造準私文書罪；另附表一編號1至6部分，被告詐得之信
    用卡、金融卡，乃有形之實體物，所為係犯刑法第339條第1
    項之詐欺取財罪。公訴意旨認被告前者係犯刑法第216條、
    第210條之行使偽造私文書罪，後者則犯或併犯刑法第339條
    第2項之詐欺得利罪，均容有未洽，惟二者基本犯罪事實同
    一，法定刑度相同，本院復已踐行所犯罪名之知告義務（本
    院卷第277、278頁），自無礙於被告防禦權之行使，爰依刑
    法第300條之規定，就前述部分變更起訴法條。
  ㈤被告前因施用毒品案件，經原審法院102年度審簡字第470號
    判決判處罪刑，並定應執行刑有期徒刑4月確定，於102年10
    月31日易科罰金執行完畢等情，有本院被告前案紀錄表在卷
    可考。其前受有期徒刑之執行完畢，5年內故意再犯本案如
    附表一編號1至6所示之有期徒刑以上6罪，均為累犯，惟考
    量前案與此部分犯行之罪名、罪質、犯罪情節均不相同，依
    卷內事證，亦難認被告具有特別之惡性或對刑罰反應力特別
    薄弱之情形，尚無依刑法第47條第1項加重法定最低本刑之
    必要，爰不加重其刑。
  ㈥被告所犯如附表一之14罪，犯意各別，行為互殊，應分論併
    罰。
三、撤銷改判（即附表一編號8、10、13）部分：
　㈠就附表一編號8、10、13部分，原審以被告罪證明確，因予論
    罪科刑，固非無見。惟查：被告上訴後，已分別給付新臺幣
    （下同）10,000元、6,500元及9,000元予附表一編號8、10
    、13所示被害人，而全數依約履行完畢乙節，有本院公務電
    話紀錄、現金袋照片、限時掛號報值信函收據、自動櫃員機
    交易明細、（本院卷第109、141至161、203頁），可見此部
    分量刑基礎已有所改變，且被告實際賠償之金額均高於其犯
    罪所得，已無庸宣告沒收及追徵，原審未及審酌此節，仍就
    此部分未扣案之犯罪所得8,400元、4,500元、6,490元分別
    諭知沒收及追徵，於法即有未洽。
　㈡從而，被告以其業已實際賠償附表一編號8、10、13所示被害
    人，請求從輕量刑而提上訴部分，為有理由，自應由本院將
    原判決關於其附表一編號8、10、13所宣告之罪刑及沒收，
    暨不得易科罰金部分之應執行刑均予以撤銷改判。
　㈢爰以被告之行為人責任為基礎，審酌其正值青壯，竟不循正
    當途徑賺取所需，反以網際網路對公眾散布不實販售物品訊
    息，使丙○○、己○○、壬○○均受騙匯款，蒙受財產上損害，實
    有不該，惟被告業已坦承犯行，並於上訴後依約履行全部和
    解條件，犯罪後態度堪稱良好，詐得之金額亦尚非鉅大，兼
    衡其自承大學畢業、目前擔任社區副理、月薪約45,000元、
    已再婚並懷孕5個月、需負擔2個未成年子女扶養費之智識程
    度、家庭經濟生活（本院卷第295頁）等一切情狀，改量處
    如附表一編號8、10、13所示之刑。
　㈣又附表一所示各罪，檢察官、被告均仍可提起上訴，故宜待
    被告所犯數罪均確定後，於執行時，再由該案犯罪事實最後
    判決之法院所對應之檢察署檢察官，聲請法院裁定應執行刑
    ，以妥適保障被告定刑之聽審權，減少不必要之重複裁判，
    並避免違反一事不再理原則情事之發生（最高法院110年度
    台抗大字第489號裁定意旨參照）。故本院就上開撤銷改判
    部分，與下述「上訴駁回」而由原審所宣告之不得易科罰金
    部分，尚無庸先定其應執行刑之必要，附此敘明。
　㈤被告就附表一編號8、10、13所詐得之8,400元、4,500元、6,
    650元，均已全數返還被害人乙節，業如前述，依刑法第38
    條之1第5項規定，爰不予宣告沒收及追徵。
四、上訴駁回（即附表一編號1至7、9、11、12、14）部分：
  ㈠就附表一編號1至7、9、11、12、14部分，原判決以被告罪證
    明確，適用刑法第216條、第210條、第220條、第339條第1
    項（原判決漏載，應予補充）、第339條之4第1項第3款、第
    55條、第47條第1項、第41條第1項前段、第8項、第51條第5
    款、第38條之1第1項前段、第3項、第219條等規定，審酌被
    告利用當時婆婆庚○○之信任，冒用其名義申辦信用卡，復向
    附表一編號7、9、11、12、14所示被害人詐取財物，使其等
    無端蒙受損害，非但破壞社會治安，亦影響銀行對於信用卡
    核發及金融帳戶管理之正確性，實屬不該，惟犯後坦承犯罪
    ，態度尚可，且已依約賠償附表一編號14所示被害人，兼衡
    其犯罪之動機、目的、手段、所生危害及智識程度、家庭經
    濟等一切情狀，分別判處有期徒刑4月（附表一編號1至6部
    分，共6罪）、1年2月（附表一編號7、9、11、12部分，共4
    罪）及1年1月（附表一編號14），並就得易科罰金部分（附
    表一編號1至6）定應執行有期徒刑1年，如易科罰金，以1,0
    00元折算1日；復說明附表二各編號所示之偽造「庚○○」署
    押，均應依刑法第219條規定諭知沒收；附表一編號7、9、1
    1、12之犯罪所得3,000元、2,500元、4,000元、2,500元，
    均未扣案且尚未實際返還被害人，應依刑法第38條之1第1項
    前段、第3項之規定，分別諭知沒收及追徵；至附表一編號1
    4之犯罪所得6,657元，被告已實際返還被害人，附表一編號
    1至6所詐得信用卡、金融卡，均遭銀行停用而失效，且財產
    價值低微，欠缺刑法上之重要性，另附表二各編號所示之偽
    造私文書，以及附表一編號1、6所偽造之電磁紀錄，皆因向
    銀行承辦人員提出行使而非屬被告所有，故均無庸併為沒收
    之宣告等語。經核其認事用法均無違誤，量刑及沒收之諭知
    亦屬允當，應予維持。
  ㈡被告雖主張其有意與庚○○洽談和解，此部分原審量刑亦有過
    重等語，而提起上訴。然按刑事審判旨在實現刑罰權之分配
    正義，故法院對有罪被告之科刑，應符合罪刑相當原則，使
    輕重得宜，罰當其罪，以契合社會之法律感情，此所以刑法
    第57條明定科刑時應審酌一切情狀，尤應注意該條所列10款
    事項以為科刑輕重之標準，俾使法院就個案之量刑，能斟酌
    至當。而刑之量定，乃法律賦予法院自由裁量之事項，倘於
    科刑時，已以行為人之責任為基礎，並斟酌刑法第57條所列
    各款事項，而未逾越法定刑度，即難謂違法（最高法院100
    年度台上字第5301號判決意旨參照）。經查，原判決已於理
    由欄內，具體說明係以被告之行為人責任為基礎，審酌刑法
    第57條所列各款情事，而在法定刑度內就附表一編號1至7、
    9、11、12、14為刑之量定，並無違反公平原則、比例原則
    、罪刑相當原則，抑或其他逾越法律、濫用裁量、輕重失衡
    之情事。況被告迄未與庚○○達成和解，有本院公務電話查詢
    紀錄表存卷可參（本院卷第217頁），可見原審就此部分之
    量刑基礎亦未發生改變，故被告空言指摘原判決量刑過重云
    云，洵屬無據。
  ㈢綜上所述，被告就此部分提起上訴，無非係就原審之量刑反
    覆爭執，並未再有其他舉證為憑，為無理由，應予駁回。
據上論斷，應依刑事訴訟法第368條、第369條第1項前段、第364
條、第299條第1項前段，刑法第339條之4第1項第3款，刑法施行
法第1條之1第1項，判決如主文。
本案經檢察官廖彥鈞提起公訴，被告提起上訴後，經檢察官洪威
華到庭執行職務。
中　　華　　民　　國　　111 　年　　1 　　月　　19　　日
                  刑事第二十一庭審判長法　官  林怡秀
                                      法　官  胡宜如
                                      法　官  劉元斐
以上正本證明與原本無異。
如不服本判決，應於收受送達後20日內向本院提出上訴書狀，其
未敘述上訴之理由者並得於提起上訴後20日內向本院補提理由書
（均須按他造當事人之人數附繕本）「切勿逕送上級法院」。
                                      書記官  陳靜雅
中　　華　　民　　國　　111 　年　　1 　　月　　19　　日
附錄：本案論罪科刑法條全文
中華民國刑法第210條
偽造、變造私文書，足以生損害於公眾或他人者，處5年以下有
期徒刑。
中華民國刑法第216條
行使第210條至第215條之文書者，依偽造、變造文書或登載不實
事項或使登載不實事項之規定處斷。
中華民國刑法第339條
意圖為自己或第三人不法之所有，以詐術使人將本人或第三人之
物交付者，處5年以下有期徒刑、拘役或科或併科50萬元以下罰
金。
以前項方法得財產上不法之利益或使第三人得之者，亦同。
前二項之未遂犯罰之。
中華民國刑法第339條之4
犯第339條詐欺罪而有下列情形之一者，處1年以上7年以下有期
徒刑，得併科1百萬元以下罰金：
一、冒用政府機關或公務員名義犯之。
二、三人以上共同犯之。
三、以廣播電視、電子通訊、網際網路或其他媒體等傳播工具，
    對公眾散布而犯之。
前項之未遂犯罰之。
附表一：
編號 被害人 犯罪時間 犯罪手法及所得財物（幣別均為新臺幣） 和解及履行情形 主文/本院宣告之罪刑 1 遠東銀行 庚○○ 106年4月29日（申辦日期） 甲○○未得庚○○之授權，於左列時間，以網路設備連接左揭銀行網站，擅自輸入庚○○之姓名、身分證號碼等資訊，製作庚○○申請該信用卡之不實電磁紀錄，再連同庚○○之身分證照片電子檔案一併上傳而行使，致不知情之銀行承辦人員陷於錯誤，誤認係庚○○本人申辦而同意核發，因此寄送信用卡1張並提供刷卡消費服務予甲○○，足生損害於庚○○及遠東銀行對於信用卡核發管理之正確性。 未和解或賠償 上訴駁回。 2 臺新銀行 庚○○ 106年5月間（申辦日期） 甲○○未得庚○○之授權，於左列時間，以網路設備連接左揭銀行網站，列印如附表二編號1所示之申請書後，在申請人欄位偽造如附表二編號1所示之「庚○○」署押2枚，據此製作庚○○申辦該信用卡之不實內容私文書，再連同庚○○之身分證影本郵寄至左列銀行而行使，致不知情之銀行承辦人員陷於錯誤，誤認係庚○○本人申辦而同意核發，因此寄送信用卡1張並提供刷卡消費服務予甲○○，足生損害於庚○○及臺新銀行對於信用卡核發管理之正確性。 未和解或賠償 上訴駁回。 3 永豐銀行 庚○○ 106年5月5日（申辦日期） 甲○○未得庚○○之授權，於左列時間，以網路設備連接左揭銀行網站，列印如附表二編號2所示之申請書後，在申請人欄位偽造如附表二編號2所示之「庚○○」署押共4枚，據此製作庚○○申辦該信用卡之不實內容私文書，再連同庚○○之身分證影本郵寄至左列銀行而行使，致不知情之銀行承辦人員陷於錯誤，誤認係庚○○本人申辦而同意核發，因此寄送信用卡1張並提供刷卡消費服務予甲○○，足生損害於庚○○及永豐銀行對於信用卡核發管理之正確性。 未和解或賠償 上訴駁回。 4 富邦銀行 庚○○ 106年5月9日（申辦日期） 甲○○未得庚○○之授權，於左列時間，以網路設備連接左揭銀行網站，列印如附表二編號3所示之申請書後，在申請人欄位偽造如附表二編號3所示之「庚○○」署押2枚，據此製作庚○○申辦該信用卡之不實內容私文書，再連同庚○○之身分證影本郵寄至左列銀行而行使，致不知情之銀行承辦人員陷於錯誤，誤認係庚○○本人申辦而同意核發，因此寄送信用卡1張並提供刷卡消費服務予甲○○，足生損害於庚○○及臺北富邦銀行對於信用卡核發管理之正確性。 未和解或賠償 上訴駁回。 5 華南銀行 庚○○ 106年6月19日（申辦日期） 甲○○未得庚○○之授權，於左列時間，以網路設備連接左揭銀行網站，列印如附表二編號4所示之申請書後，在申請人欄位偽造如附表二編號4所示之「庚○○」署押2枚，據此製作庚○○申辦該信用卡之不實內容私文書，再連同庚○○之身分證影本郵寄至左列銀行而行使，致不知情之銀行承辦人員陷於錯誤，誤認係庚○○本人申辦而同意核發，因此寄送信用卡1張並提供刷卡消費服務予甲○○，足生損害於庚○○及華南銀行對於信用卡核發管理之正確性。 未和解或賠償 上訴駁回。 6 王道銀行 庚○○ 107年9月4日（申辦日期） 甲○○未得庚○○之授權，於左列時間，以網路設備連接左揭銀行網站，擅自輸入庚○○之姓名、身分證號碼等資訊，製作庚○○申請該信用卡之不實電磁紀錄，再連同庚○○之身分證影本照片電子檔案一併上傳而行使，致不知情之承辦人員陷於錯誤，誤認係庚○○本人申請開戶而核准，因此寄送金融卡1張並提供金融帳戶服務予甲○○，足生損害於庚○○及王道銀行對於金融帳戶管理之正確性。 未和解或賠償 上訴駁回。 7 戊○○ 108年4月26日某時（瀏覽時間） 甲○○以「Dream」帳號在樂趣買網路平台，刊登以3,200元販售SAMSUNG NOTE 5手機之虛偽訊息，致戊○○於左列時間瀏覽網頁後陷於錯誤，誤信甲○○有販售上開物品之真意，因此依甲○○之指示，匯款3,000元至附表三編號1所示之王道銀行帳戶，款項旋遭甲○○提領使用。 未和解或賠償 上訴駁回。 8 丙○○ 108年10月3日至同年月22日間（瀏覽時間） 甲○○以「cute_m」帳號在旋轉拍賣網站，刊登以8,300元販售SAMSUNG NOTE 5手機、OPPO R9S手機、OPPO AX7手機、絲襪30雙之虛偽訊息，致丙○○於左列時間瀏覽網頁後陷於錯誤，誤信甲○○有販售上開物品之真意，因此依甲○○之指示，接續匯款500元、2,100元（起訴書誤載為2,000元，應予更正）、2,500元、300元及3,000元，至附表三編號2、3所示之中國信託帳戶、臺新銀行帳戶，款項旋遭甲○○提領使用，合計共詐得8,400元。 已達成和解，約定賠償10,000元並履行完畢。 甲○○以網際網路對公眾散布而犯詐欺取財罪，處有期徒刑壹年貳月。 9 乙○○ 108年10月9日上午11時54分許（瀏覽時間） 甲○○以「cute_m」帳號在旋轉拍賣網站，刊登以2,500元販售SAMSUNG NOTE 5手機之虛偽訊息，致乙○○於左列時間瀏覽網頁後陷於錯誤，誤信甲○○有販賣上開物品之真意，因此依甲○○之指示，匯款2,500元至附表三編號2所示之中國信託帳戶，款項旋遭甲○○提領使用。 未和解或賠償 上訴駁回。 10 己○○ 108年10月9日下午2時36分許（瀏覽時間） 甲○○以「cute_m」帳號在旋轉拍賣網站，刊登以4,500元販售IPHONE 6S PLUS手機之虛偽訊息，致己○○於左列時間瀏覽網頁後陷於錯誤，誤信甲○○有販賣上開物品之真意，因此依甲○○之指示，匯款4,500元至附表三編號2所示之中國信託帳戶，款項旋遭甲○○提領使用。 已達成和解，約定賠償6,500元並履行完畢。 甲○○以網際網路對公眾散布而犯詐欺取財罪，處有期徒刑壹年壹月。 11 丁○○ 108年10月13日晚間8時6分許（瀏覽時間） 甲○○以「cute_m」帳號在旋轉拍賣網站，刊登以4,500元販售IPHONE 6S PLUS手機之虛偽訊息，致丁○○於左列時間瀏覽網頁後陷於錯誤，誤信甲○○有販賣上開物品之真意，因此依甲○○之指示，匯款4,000元至附表三編號2所示之中國信託帳戶，款項旋遭甲○○提領使用。 未和解或賠償 上訴駁回。 12 癸○○ 108年10月18日晚間7時許（瀏覽時間） 甲○○以「cute_m」帳號在旋轉拍賣網站，刊登以2,500元販售SAMSUNG NOTE 5手機之虛偽訊息，致癸○○於左列時間瀏覽網頁後陷於錯誤，誤信甲○○有販賣上開物品之真意，因此依甲○○之指示，匯款2,500元至附表三編號3所示之臺新銀行帳戶，款項旋遭甲○○提領使用。 未和解或賠償 上訴駁回。 13 壬○○ 108年10月24日某時許（瀏覽時間） 甲○○以「DREAM」帳號在露天拍賣網站，刊登以13,345元販售18元郵票150 枚、20元郵票400枚、25元郵票200 枚之虛偽訊息，致壬○○於左列時間瀏覽網頁後陷於錯誤，誤信甲○○有販賣上開物品之真意，因此依甲○○之指示，匯款6,650元至附表三編號4所示之郵局帳戶，款項旋遭甲○○提領使用。 已達成和解，約定賠償9,000元並履行完畢。 甲○○以網際網路對公眾散布而犯詐欺取財罪，處有期徒刑壹年壹月。 14 辛○○ 108年11月8日某時許（瀏覽時間） 甲○○在蝦皮拍賣網站刊登以6,657 元販售郵票之虛偽訊息，致辛○○於左列時間瀏覽網頁後陷於錯誤，誤信甲○○有販賣上開物品之真意，因此依甲○○之指示，匯款6,657元至附表三編號4所示之郵局帳戶，款項旋遭甲○○提領使用。 已達成和解，約定賠償7,000元並履行完畢。 上訴駁回。 

附表二：
編號 偽造之文書行使對象 偽造之文書 偽造署押所在之欄位 偽造內容與數量 證據出處  1 臺新銀行承辦人員 臺新銀行信用卡專用申請書 正卡申請人欄 「庚○○」署押2枚 13893號偵查卷㈠第123頁  2 永豐銀行承辦人員 永豐信用卡線上辦卡申請書 正卡申請人中文正楷簽名欄 「庚○○」署押2枚 13893號偵查卷㈠第221頁   HiCard悠遊聯名卡線上辦卡申請書 正卡申請人中文正楷簽名欄 「庚○○」署押2枚 13893號偵查卷㈠第222頁  3 富邦銀行承辦人員 富邦銀行網路辦卡綜合版 正卡申請人親簽欄 「庚○○」署押2枚 13893號偵查卷㈠卷第138、139頁  4 華南銀行承辦人員 華南銀行信用卡網路版申請書（線上申請件） 正卡申請人中文正楷簽名欄 「庚○○」署押2枚 13893號偵查卷㈠第171、173頁 

附表三：
編號 戶名 帳號 本案簡稱 備註 1 庚○○ 王道銀行第000-00000000000000號帳戶 王道銀行帳戶 被告冒用庚○○名義開立 2 葉志龍 中國信託第000-000000000000號帳戶 中國信託帳戶 被告向不知情友人葉志龍借用 3 甲○○ 臺新銀行第000-00000000000000號帳戶 臺新銀行帳戶 被告本人開立使用 4 郭○妤 郵局第000-00000000000000號帳戶 郵局帳戶 被告以其未成年子女郭○妤（102年2月生，真實姓名詳卷）名義開立使用 

附表四（卷宗代號對照表）：
卷宗案號 代號 臺灣士林地方檢察署108年度偵字第13893號卷㈠、㈡ 13893號偵查卷㈠、㈡ 臺灣士林地方檢察署108年度偵字第18103號卷 18103號偵查卷 臺灣士林地方檢察署109年度偵字第2240號卷 2240號偵查卷 臺灣士林地方檢察署109年度偵字第2245號卷 2245號偵查卷 臺灣士林地方檢察署109年度偵字第2846號卷 2846號偵查卷 臺灣士林地方檢察署109年度偵字第2851號卷 2851號偵查卷 臺灣士林地方檢察署109年度偵字第4958號卷 4958號偵查卷 臺灣士林地方檢察署109年度偵字第11277號卷 11277號偵查卷 臺灣士林地方法院109年度審訴字第738號卷 原審卷